【裁判字號】    97,訴,445
【裁判日期】    970304
【裁判案由】    違反毒品危害防制條例
【裁判全文】
臺灣彰化地方法院刑事判決               97年度訴字第326號
                                       97年度訴字第445號
公  訴  人  臺灣彰化地方法院檢察署檢察官
被      告  甲○○
上列被告因毒品危害防制條例案件，經檢察官提起公訴（96年度
毒偵字第6296號、97年度毒偵字第260 號），被告於本院準備程
序中自白犯罪，本院認有刑事訴訟法第273 條之1 第1 項之情形
，合議裁定由受命法官獨任進行簡式審判程序，茲審理判決如下
：
    主  文
甲○○施用第一級毒品，累犯，處有期徒刑柒月，扣案之海洛因
壹包（淨重零點零貳公克），沒收銷燬之。又施用第一級毒品，
累犯，處有期徒刑柒月，扣案之海洛因貳包（合計淨重零點零玖
公克）沒收銷燬之，注射針筒壹支沒收。又施用第二級毒品，累
犯，處有期徒刑肆月。應執行有期徒刑壹年，扣案之海洛因參包
（合計淨重零點壹壹公克）沒收銷燬之，扣案之注射針筒壹支沒
收。
    事  實
一、甲○○前於民國（下同）93年間，因搶奪案件，經臺灣臺中
    地方法院於93年3 月27日，以93年度中簡字第413 號判決，
    判處有期徒刑1 年，緩刑5 年確定。惟於緩刑期前即92年1
    月12日，因詐欺案件，經臺灣臺中地方法院於93年7 月20日
    ，以93年度金訴字第38號判決，判處有期徒刑4 月，如易科
    罰金，以銀元300 元折算1 日確定，前開緩刑宣告亦經撤銷
    ，上開分別確定之2 罪，嗣經合併定其應執行刑為有期徒刑
    1 年3 月確定；又於94年間，因竊盜案件，經臺灣臺中地方
    法院於94年1 月4 日，以93年度中簡字第1627號判決，判處
    有期徒刑3 月，如易科罰金，以銀元300 元折算1 日確定。
    上開三案接續執行，於94年12月8 日假釋出監付保護管束，
    甫於95年2 月11日保護管束期滿未經撤銷而視為執行完畢。
    另於93年間，因施用毒品案件，經臺灣臺中地方法院於93年
    5 月14日，以93年度毒聲字第546 號裁定送觀察、勒戒後，
    因認無繼續施用毒品之傾向，於93年7 月27日執行完畢釋放
    ，並經臺灣臺中地方法院檢察署檢察官於93年7 月28日，以
    93年度毒偵字第1465號為不起訴處分確定。詎其仍不知悔改
    ，於前開觀察、勒戒執行完畢之5 年內，復基於施用第一級
    毒品海洛因及第二級毒品甲基安非他命之犯意，於下列時、
    地，施用第一級毒品海洛因及第二級毒品甲基安非他命：
   （一）於96年12月16日晚間9 時許，在其位於彰化縣二林鎮
         ○○里○○路○ 段331-1 號現住處，以將海洛因加水
         混合後經由針筒注射手臂血管之方式，施用第一級毒
         品海洛因1 次。
   （二）於97年1 月2 日中午12時許，在其位於彰化縣二林鎮
         ○○里○○路○ 段331-1 號現住處，以將海洛因加水
         混合後經由針筒注射手臂血管之方式，施用第一級毒
         品海洛因1 次。
   （三）於97年1 月2 日晚上10時許，在其位於彰化縣二林鎮
         ○○里○○路○ 段331-1 號現住處，以將甲基安非他
         命放置於玻璃球管燒烤吸食其煙霧之方式，施用第二
         級毒品甲基安非他命1 次。
    嗣為警於下列時、地查獲：
   （一）於96年12月17日上午9 時30分許，為警在彰化縣芳苑
         鄉○○村○○路段盤檢查獲，並扣得第一級毒品海洛
         因1 小包（淨重0.02公克）。徵其同意採集尿液送驗
         ，結果呈嗎啡陽性反應。
   （二）次於97年1 月3 日上午9 時30分許，為警在彰化縣二
         林鎮○○路與照西路口盤檢查獲，並扣得第一級毒品
         海洛因2 小包（合計淨重0.09公克），及注射針筒1
         支。徵其同意採集其尿液送驗，結果呈嗎啡及甲基安
         非他命陽性反應，始悉上情。
二、案經彰化縣警察局芳苑分局報請臺灣彰化地方法院檢察署檢
    察官偵查起訴。
    理  由
一、按除被告所犯為死刑、無期徒刑、最輕本刑為3 年以上有期
    徒刑之罪或高等法院管轄第一審案件者外，於刑事訴訟法第
    273 條第1 項程序進行中，被告先就被訴事實為有罪之陳述
    時，審判長得告知被告簡式審判程序之旨，並聽取當事人、
    代理人、辯護人及輔佐人之意見後，裁定進行簡式審判程序
    ；除簡式審判程序、簡易程序及第376 條第1 款、第2 款所
    列之罪之案件外，第一審應行合議審判，刑事訴訟法第273
    條之1第1項、第284 條之1 分別定有明文。本件被告甲○○
    所犯係死刑、無期徒刑、最輕本刑為3 年以上有期徒刑或高
    等法院管轄第一審案件以外之罪，並於本院行準備程序時就
    被訴事實為有罪之陳述，本院合議庭依前揭規定，經評議結
    果，裁定改由受命法官獨任行簡式審判程序，先予敘明。
二、上揭事實，業據被告甲○○迭於警詢、偵訊、本院行準備程
    序及審理時均坦承不諱，且其於96年12月17日、97年1 月3
    日為警查獲時所採取之尿液，經送鑑驗結果，確呈嗎啡及甲
    基安非命陽性反應，此有彰化縣警察局芳苑分局委託檢驗尿
    液代號與真實姓名對照認證表2 紙及詮昕科技股份有限公司
    96年12月28日、97年1 月11日報告編號6C240004、00000000
    號濫用藥物尿液檢驗報告各1 紙附卷可稽，又扣案之白色粉
    末3 包（驗餘合計淨重0.11公克）經送法務部調查局鑑驗結
    果，確含第一級毒品海洛因成分，此有彰化縣警察局芳苑分
    局查獲涉嫌毒品危害防制條例毒品初步檢驗報告單共2 紙及
    法務部調查局97年1 月18日調科壹字第09723004720 號、97
    年2 月18日調科壹字第09723008950 號鑑定書各1 紙在卷可
    參，應認被告之自白確與事實相符，堪以採信。另查，被告
    曾於93年間，因施用毒品案件，經臺灣臺中地方法院於93年
    5 月14日，以93年度毒聲字第546 號裁定送觀察、勒戒後，
    因認無繼續施用毒品之傾向，於93年7 月27日執行完畢釋放
    ，並經臺灣臺中地方法院檢察署檢察官於93年7 月28日，以
    93年度毒偵字第1465號為不起訴處分確定，有臺灣高等法院
    被告前案紀錄表及臺灣彰化地方法院檢察署刑案資料查註紀
    錄表各1 份在卷足憑，被告顯係於受觀察、勒戒執行完畢釋
    放後，5 年內再犯毒品危害防制條例第10條第1 項、第2 項
    之罪，依同條例第23條第2 項規定，應依法論科。綜上所述
    ，本件犯罪事證明確，被告前開犯行洵堪認定。
三、另按海洛因、甲基安非他命係毒品危害防制條例所定之第一
    級毒品、第二級毒品，不得非法施用。是被告甲○○所為，
    核分別係犯毒品危害防制條例第10條第1 項之施用第一級毒
    品罪、同條第2 項之施用第二級毒品罪。查被告為供施用第
    一級毒品海洛因、第二級毒品甲基安非他命而持有各該級毒
    品之低度行為，應各為施用之高度行為所吸收，均不另論罪
    。又被告所犯上開3 罪，係犯意各別、行為互殊，應予分論
    併罰。末查被告前曾93年間，因搶奪案件，經臺灣臺中地方
    法院於93年3 月27日，以93年度中簡字第413 號判決判處有
    期徒刑1 年，緩刑5 年確定。惟於緩刑期前即92年1 月12日
    ，因詐欺案件，經臺灣臺中地方法院於93年7 月20日，以93
    年度金訴字第38號判決，判處有期徒刑4 月，如易科罰金，
    以銀元300 元折算1 日確定，前開緩刑宣告亦經撤銷，上開
    分別確定之2 罪，嗣經合併定其應執行刑為有期徒刑1 年3
    月確定；又於94年間，因竊盜案件，經臺灣臺中地方法院於
    94年1 月4 日，以93年度中簡字第1627號判決判處有期徒刑
    3 月，如易科罰金，以銀元300 元折算1 日確定。上開三案
    接續執行，於94年12月8 日假釋出監付保護管束，甫於95年
    2 月11日保護管束期滿未經撤銷而視為執行完畢，有臺灣彰
    化地方法院檢察署刑案資料查註紀錄表、臺灣高等法院被告
    前案紀錄表及臺灣高等法院在監在押全國紀錄表各一份附卷
    可稽，被告前受有期徒刑執行完畢，於5 年以內故意再犯本
    件有期徒刑以上之3 罪，為累犯，均應依刑法第47條第1 項
    之規定各加重其刑。
四、量刑及沒收部分：爰審酌被告曾因施用毒品經執行觀察、勒
    戒後，仍未能戒斷其施用毒品之惡習，再犯本件施用毒品犯
    行，足見其雖經觀察、勒戒之治療程序，猶未能戒絕毒品而
    再次施用，惡行非輕，顯未能善體國家設置觀察、勒戒機構
    ，協助毒品施用者戒除毒癮之良法美意，惟念及施用毒品本
    質上係戕害自身健康之行為，尚未嚴重破壞社會秩序或侵害
    他人權益，及其施用第一級毒品海洛因、第二級毒品甲基安
    非他命之動機、目的、所生危害及犯罪後坦承犯行態度尚屬
    良好等一切情狀，分別量處如主文所示之刑，並定其應執行
    之刑，以示懲儆。另扣案之第一級毒品海洛因3 包（合計淨
    重0.11公克）係屬第一級毒品，且均係供被告施用毒品所用
    ，不問何人所有，應均依毒品危害防制條例第18條第1 項前
    段規定，沒收銷燬之。又扣案之注射針筒1 支，為被告所有
    且為被告施用第一級毒品所用之物，業據被告自承在卷，應
    依刑法第38條第1 項第2 款之規定沒收之。
據上論斷，應依刑事訴訟法第273 條之1 第1 項、第299 條第1
項前段，毒品危害防制條例第10條第1 項、第2 項、第18條第1
項前段，刑法第11條前段、第47條第1 項、第38條第1 項第2 款
、第51條第5 款，判決如主文。
本案經檢察官張聖傳到庭執行職務。
中    華    民    國    97    年    3     月    4     日
                        刑事第二庭    法  官  黃齡玉
以上正本證明與原本無異。
如不服本判決，應於判決送達後10日內，向本院提出上訴書狀，
上訴書狀應「敘述具體上訴理由」，並按他造當事人之人數附繕
本。「切勿逕送上級法院」。
中    華    民    國    97    年    3     月    4     日
                                      書記官  施嘉玫
毒品危害防制條例第10條
施用第一級毒品者，處 6 月以上 5 年以下有期徒刑。
施用第二級毒品者，處 3 年以下有期徒刑。


司法院資訊處製作；財團法人民間司法改革基金會備份。
